臺灣板橋地方法院交通事件裁定　　　九十一年度交聲字第四三五號
　　原處分機關　交通部公路局臺北區監理所
　　異　議　人　甲○○
右列異議人因違反道路交通管理處罰條例案件，對於交通部公路局臺北區監理所於民
國九十一年一月三十日所為之處分（原處分案號為：北監五字第裁四０－Ｚ0000
0000號），聲明異議，本院裁定如左：
    主  文
異議駁回。
    理  由
一、異議意旨略以：異議人即受處分人甲○○主張伊僅於九十年十一月二十日三時五
    分於國道路肩上睡覺，並無於國道上駕駛之行為，只違反第三十三條一項規定，
    並無違反第三十五條第一項第一款規定，請求撤銷原處分云云。
二、按汽車行駛於高速公路，而不遵管制之規定者，處汽車駕駛人新臺幣三千元以上
    六千元以下罰鍰。汽車駕駛人違反第三十三條規定者，除依原條款處罰鍰外，並
    予記違規點數一點，道路交通管理處罰條例第三十三條第一項、六十三條第一項
    第一款分別定有明文。次按汽車駕駛人，駕駛汽車經測試檢定酒精濃度超過規定
    標準者，處新臺幣一萬五千元以上六萬元以下罰鍰，並當場禁止其駕駛及吊扣其
    駕駛執照一年。道路交通管理處罰條例第三十五條第一項第一款亦定有明文。
三、經查，本件受處分人即異議人甲○○於民國九十年十一月二十日三時五分許，駕
    駛Ｕ四－五三六二號自用小客貨車行經國道公路北上一九六點二公里處因１、經
    酒精測定器測得酒精濃度為０．三五ｍｇ／ｌ（禁駛）２、任意停於外側路肩睡
    覺之違規事實，經國道公路警察局第三警察隊舉發，有內政部警政署國道公路警
    察局公警局交字第Ｚ00000000號舉發違反道路交通管理事件通知單影本
    乙紙附卷可稽。異議人雖具狀並到庭辯稱：伊當日雖有喝酒，惟伊是在車上喝酒
    ，至於會在路肩上喝酒，乃因伊當時心情不好，壓力很大，伊知道喝完酒後開車
    更危險，所以伊選擇喝完酒後在路肩睡覺，伊認為被處罰酒後駕車顯與事實不符
    ，因為當時伊是酒後睡覺，並沒有開車，請求撤銷原處分云云。惟本件舉發經過
    ，業據舉發機關來函指陳：「查據本隊執勤員警證稱：九十年十一月二十日三時
    五分執行巡邏勤務時，在國道一號公路北向一九六．二公里處，當場發現Ｕ四－
    五三六二號小自客貨車停於外側路肩，且未依規定擺設三角標誌及未顯示閃光警
    示燈，執勤員警於稽查時，發現該駕駛人甲○○先生（車上僅有一人）且有酒意
    並自稱：因喝了一點酒，剛從交流道上高速公路行駛至此不勝酒力，所以將該車
    停於該處睡覺，執勤員警遂請其接受酒精濃度吐氣測試，經測定器測定其酒精值
    為０．三五毫克，超過規定標準值０．二五毫克後，始掣單舉發（一）酒後駕車
    （二）任意停於外側路肩睡覺；本案稽查取締時業已全程錄音，甲○○先生確為
    飲酒後行駛於高速公路上而後停放路肩屬實」等語甚明，此有內政部警政署國道
    公路警察局第三警察隊九十一年五月三日公警國三刑字第０九一０００六五二五
    號函在卷可按，而依異議人所辯：其係因心情不好，壓力很大，所以才選擇喝完
    酒後在路肩睡覺云云，惟按高速公路係屬管制封閉之道路，且依高速公路交通管
    制規則第十二條所定，汽車行駛於高速公路，除遇有濃霧、濃煙、強風、大雨等
    特殊狀況嚴重影響行車安全時，得在路肩暫停，待視線清晰後，恢復行駛外，均
    不得在路肩停車，而異議人為領有駕駛執照之駕駛人，對於上開規定必定知之甚
    詳，其竟稱：因壓力過大，才在路肩喝酒後睡覺云云，所為將管制道路之高速公
    路充當一般道路而恣意停車、復於車內飲酒、休憩之辯解，核與常情有違，自難
    令人採信。是舉發單位據異議人自承之內容據以舉發，則執勤警員本其維護交通
    秩序、安全職責所為之舉發，為適法公正之行政處分，自應受到合法、正確之推
    定。依上所述，自難認異議人上開所辯為有理由，從而，原處分機關據以援引上
    開規定，裁處罰鍰新臺幣二萬二千五百元，並吊扣駕駛執照十二個月並記違規點
    數一點，並無不當。本件異議為無理由，應予駁回。
四、據上論斷，應依道路交通案件處理辦法第十九條，裁定如主文。
中      華      民      國    九十一    年      五      月      十      日
                                      臺灣板橋地方法院交通法庭
                                          法  官  徐   蘭   萍
右正本證明與原本無異
如不服本裁定應於送達後五日內向本院提出抗告狀
                                          書記官  莊   川   億
中      華      民      國    九十一    年      五      月      十      日
